臺灣板橋地方法院刑事判決             100年度訴字第1421號
公  訴  人  臺灣板橋地方法院檢察署檢察官
被      告  張文
上列被告因違反毒品危害防制條例案件，經檢察官提起公訴（10
0 年度毒偵字第3154號），被告於本院準備程序中就被訴事實為
有罪之陳述，經告知被告簡式審判程序之旨，並聽取當事人之意
見後，本院裁定進行簡式審判程序，判決如下：
    主  文
張文施用第一級毒品，累犯，處有期徒刑拾月。
    事  實
一、張文前因施用毒品案件，經本院以93年度毒聲字第1662號
    裁定送觀察、勒戒後，經認無繼續施用毒品之傾向，於民國
    93年10月27日執行完畢後釋放，並經臺灣板橋地方法院檢察
    署檢察官以94年度毒偵字第2558號為不起訴處分。復因犯偽
    造文書罪，經本院以94年度簡字第2840號判決判處有期徒刑
    6 月確定，並於95年3 月14日易科罰金執行完畢。又因施用
    毒品案件，經本院以96年度訴字第2263號判決分別處有期徒
    刑8 月、5 月，並定應執行有期徒刑1 年確定。再因竊盜案
    件，經本院以96年度簡字第6335號判處有期徒刑6 月，經減
    刑為有期徒刑3 月確定。又因竊案案件，經本院以96年度易
    字第956 號判處有期徒刑8 月，經減刑為有期徒刑4 月確定
    。前4 罪並經本院以98年度聲字第849 號定其應執行有期徒
    刑1 年5 月，於98年9 月30日縮刑期滿執行完畢。詎猶不知
    悔改，復基於施用第一級毒品海洛因之犯意，於100 年4 月
    22日17時許，在新北市○○區○○路安樂巷44弄1 號4 樓住
    處，以捲煙方式施用海洛因1 次。嗣於同年月23日12時50分
    許，在新北市○○區○○街51號前為警查獲，經警採集其尿
    液送驗，發現結果呈嗎啡類陽性反應，始悉上情。
二、案經新北市政府警察局樹林分局移送臺灣板橋地方法院檢察
    署檢察官偵查起訴。
    理  由
一、按除被告所犯為死刑、無期徒刑、最輕本刑為3 年以上有期
    徒刑之罪或高等法院管轄第一審案件者外，於第一次審判期
    日前之準備程序進行中，被告先就被訴事實為有罪之陳述時
    ，審判長得告知被告簡式審判程序之旨，並聽取當事人、代
    理人、辯護人及輔佐人之意見後，裁定進行簡式審判程序，
    刑事訴訟法第273 條之1 第1 項定有明文。經核本件被告所
    犯係死刑、無期徒刑、最輕本刑為3 年以上有期徒刑以外之
    罪，其於準備程序中就被訴事實為有罪之陳述，經法官告知
    簡式審判程序之旨，並聽取公訴人、被告之意見後，本院爰
    依首揭規定，合議裁定由受命法官獨任進行簡式審判程序，
    合先敘明。
二、上揭犯罪事實，業據被告張文於本院審理時坦承不諱，又
    其為警查獲後所採集之尿液檢體，經臺灣檢驗科技股份有限
    公司以氣相層析質譜儀法鑑定結果，呈嗎啡陽性反應，有新
    北市政府警察局樹林分局毒品危害防制條例被移送者姓名暨
    代碼對照表及該公司出具之濫用藥物檢驗報告（報告日期：
    2011/5/10 ，報告編號：UL/2011/00000000）各1 份附卷可
    稽（按施用海洛因後，係以嗎啡型態自尿液排出），足認被
    告自白與事實相符，堪予採信。又被告前曾因施用毒品，受
    如事實欄所載之觀察、勒戒、強制戒治及科刑情形，有臺灣
    高等法院被告前案紀錄表1 份附卷可按，被告本件施用毒品
    之時間，雖距離初犯之觀察、勒戒執行、強制戒治完畢已逾
    5 年，惟其前既已於5 年內再犯施用毒品案件，依最高法院
    97年度第5 次刑事庭會議紀錄結論，被告為本案施用毒品之
    犯行，係3 犯以上，已非現行毒品危害防制條例第23條第2
    項規定之「5 年後再犯」之類型，不得適用觀察、勒戒或強
    制戒治之程序，而應依法訴追處罰。是本件事證明確，被告
    犯行洵堪認定，應予依法論科。
三、核被告所為，係犯毒品危害防制條例第10條第1 項之施用第
    一級毒品罪。被告於施用前持有海洛因之低度行為，應為施
    用之高度行為所吸收，不另論罪。又被告有事實欄所載之科
    刑紀錄與執行情形，有臺灣高等法院被告前案紀錄表1 份在
    卷可查，其於有期徒刑執行完畢後5 年以內，故意再犯本件
    有期徒刑以上之罪，為累犯，應依刑法第47條第1 項之規定
    加重其刑。爰審酌被告前已因施用毒品案件經觀察、勒戒及
    強制戒治，業如上述，本應徹底戒除毒癮，不料其竟仍繼續
    施用毒品，顯見其並無戒除毒害之決心，本不宜寬貸，惟念
    其施用毒品乃自戕一己之身體健康，對於他人生命、身體、
    財產等法益，尚無重大明顯之實害，及其犯後坦承犯行之態
    度等一切情狀，量處如主文所示之刑，以示懲儆。至扣案之
    吸管藥鏟3 支、橡皮管1 條、注射針筒1 支、毒品殘渣袋2
    個等物，被告否認為其所有，復無其他證據證明為被告所有
    ；另扣案之電子磅秤1 臺，雖為被告所有，業據被告於本院
    審理時供述在卷，然並未舉證證明係供被告犯本件犯行所用
    之物，爰均不予宣告沒收，附此敘明。
據上論斷，應依刑事訴訟法第273 條之1 第1 項、第299 條第1
項前段，毒品危害防制條例第10條第1 項，刑法第11條前段、第
47條第1 項，判決如主文。
本案經檢察官張瑞玲到庭執行職務。
中    華    民    國    100    年    8    月    31    日
                  刑事第十六庭      法  官    魏俊明
上列正本證明與原本無異。
如不服本判決，應於判決送達後10日內敘明上訴理由，向本院提
出上訴狀 (應附繕本) ，上訴於臺灣高等法院。其未敘述上訴理
由者，應於上訴期間屆滿後20日內向本院補提理由書「切勿逕送
上級法院」。
                                    書記官    陳香君
中    華    民    國   100    年    8     月    31    日
附錄本案論罪科刑法條全文：
毒品危害防制條例第10條
施用第一級毒品者，處6 月以上5 年以下有期徒刑。
施用第二級毒品者，處3 年以下有期徒刑。